【裁判字號】    99,訴,273
【裁判日期】    990907
【裁判案由】    偽造文書等
【裁判全文】
臺灣花蓮地方法院刑事判決               99年度訴字第273號
公  訴  人  臺灣花蓮地方法院檢察署檢察官
被      告  甲○○
上列被告因偽造文書等案件，經檢察官提起公訴（99年度偵字第
2400號），被告於準備程序進行中，就被訴事實為有罪之陳述，
經本院合議庭裁定由受命法官獨任進行簡式審判程序，判決如下
：
    主  文
甲○○共同行使偽造公文書，足以生損害於公眾及他人，處有期
徒刑壹年。偽造之「臺北地方法院檢察署監管科」及「臺北地檢
署監管科收據」傳真公文書各 1紙上偽造之「檢察行政處鑑」印
文共2枚及偽造之「鄭世揚」署名共2枚，以及偽造之「檢察行政
處鑑」印章1枚，均沒收之。
    事實及理由
一、程序事項：按除簡式審判程序、簡易程序及第376條第1款、
    第 2款所列之罪之案件外，第一審應行合議審判，刑事訴訟
    法第284條之1定有明文；又本案被告甲○○所犯者，均非為
    死刑、無期徒刑、最輕本刑為 3年以上有期徒刑之罪或高等
    法院管轄第一審案件，其於準備程序進行中，先就被訴事實
    為有罪之陳述，經告知其簡式審判程序之旨，並聽取公訴人
    及被告之意見後，本院依刑事訴訟法第273條之1第 1項之規
    定，獨任裁定進行簡式審判程序，且依同法第273條之2規定
    ，簡式審判程序之證據調查，不受第159條第 1項、第161條
    之 2、第161條之3、第163條之1及第164條至第170條規定之
    限制，合先敘明。
二、本案犯罪事實、證據及應適用之法條，除以下之更正及補充
    外，餘引用檢察官起訴書（如附件）所載：
  (一)犯罪事實關於共犯魏榮良所持之偽造公文書，補充「臺北地
    檢署監管科收據」，共犯乙○○所駕駛之自用小客車車號，
    補充為「5353－ER」，就行使偽造公文書及詐得款項朋分之
    過程，補充為：由魏榮良持「臺北地方法院檢察署監管科」
    、「臺北地檢署監管科收據」等二份傳真之偽造公文書，前
    往上址並出示交予丙○○而行使之，且致丙○○信以為真而
    陷於錯誤，將31萬元悉數交予魏榮良，足以生損害於「鄭世
    揚」本人及臺灣臺北地方法院檢察署對所屬人員管理及該署
    檢察官對職務執行管理之正確性；渠等得手後，隨即駕車離
    去，甲○○、乙○○均抽取所得款項總額百分之 1.5，魏榮
    良則抽取所得款項總額百分之 3，所餘款項均匯至指定之銀
    行帳戶內。
  (二)證據部分，補充：被告甲○○於本院準備程序及審理時之自
    白、證人即共犯乙○○於偵訊時之結證、證人即被害人丙○
    ○於偵訊時之結證、證人即共犯秋岡晉太郎於警詢時之陳述
    、證人莊森彬、徐民權於警詢時之陳述、偽造之「臺北地檢
    署監管科收據」影本 1份、上開自用小客車之監視錄影畫面
    翻拍照片影本 1紙、被害人丙○○及其夫洪吉雄申請使用之
    第一銀行新化分行存款帳戶存摺影本各 1份、臺灣臺東地方
    法院98年度訴字第40號、第108號判決書1份。
三、爰審酌被告年輕力壯，不思以正當勞力賺取財物，又無視現
    今社會上冒用各地方法院檢察署等政府機構公務員身分實施
    詐欺取財等財產性犯罪之情形極為猖獗，造成民眾人心惶惶
    ，反加入詐欺集團共同實施本案及其他相同類型之詐欺取財
    犯行，以獲取不當利益，觀念殊有偏差，本案共同詐得之款
    項數額非低，更損及民眾對政府機關之信賴感，其犯罪所生
    之危害非可小歔，然其均能坦承犯行，犯後態度良好，兼衡
    其並非本案詐欺集團首謀之共犯地位，以及其前科素行、智
    識程度、生活狀況等一切情狀，量處如主文所示之刑，以示
    懲儆。
四、偽造之「臺北地方法院檢察署監管科」及「臺北地檢署監管
    科收據」傳真公文書各 1紙上偽造之「檢察行政處鑑」印文
    共2枚及偽造之「鄭世揚」署名共 2枚，均應依刑法第219條
    規定宣告沒收之（查：共犯乙○○部分，業經臺灣臺南地方
    法院檢察署檢察官以99年度偵字第2297號提起公訴，現由臺
    灣臺南地方法院以99年度訴字第598號案件審理中，該2份傳
    真之偽造公文書正本現均附於該案卷宗，而該案並無偽造之
    印章扣案等情，有乙○○之臺灣高等法院被告前案紀錄表、
    該案起訴書及本院公務電話紀錄表各 1份可考）。另偽造而
    蓋用於上開傳真之偽造公文書之「檢察行政處鑑」印章 1枚
    ，並未扣案，被告於本院準備程序時，則陳明該偽造印章之
    前就被秋岡晉太郎收走，本案並未持以蓋用在上開傳真之偽
    造公文書上等語，亦無具體事證可認該印章已扣存在前述臺
    灣臺東地方法院98年度訴字第40號、第 108號二案件內，且
    已經該院於判決時宣告沒收，是以，既不能證明該偽造之印
    章已滅失，爰併依刑法第219條規定宣告沒收之。
據上論斷，應依刑事訴訟法第第273條之1第1項、第299條第 1項
前段、第310條之2、第454條第2項，刑法28條、第216條、第211
條、第339條第1項、第158條第1項、第55條、第 219條，刑法施
行法第1條之1，判決如主文。
本案經檢察官黃蘭雅到庭執行職務。
中    華    民    國    99    年    9     月    7     日
                  刑事第四庭    法  官  黃鴻達
以上正本證明與原本無異。
如不服本判決應於收受送達後10日內向本院提出上訴書狀，並應
敘述具體理由。其未敘述上訴理由者，應於上訴期間屆滿後20日
內向本院補提理由書(均須按他造當事人之人數附繕本)「切勿逕
送上級法院」。告訴人或被害人如對於本判決不服者，應具備理
由請求檢察官上訴，其上訴期間之計算係以檢察官收受判決正本
之日期為準。
中    華    民    國    99    年    9     月    7     日
                                書記官
中華民國刑法第216條
行使第 210 條至第 215 條之文書者，依偽造、變造文書或登載
不實事項或使登載不實事項之規定處斷。
中華民國刑法第211條
偽造、變造公文書，足以生損害於公眾或他人者，處1年以上7年
以下有期徒刑。
中華民國刑法第339條
意圖為自己或第三人不法之所有，以詐術使人將本人或第三人之
物交付者，處 5 年以下有期徒刑、拘役或科或併科 1 千元以下
罰金。
以前項方法得財產上不法之利益或使第三人得之者，亦同。
前二項之未遂犯罰之。
中華民國刑法第158條
冒充公務員而行使其職權者，處3年以下有期徒刑、拘役或5百元
以下罰金。
冒充外國公務員而行使其職權者，亦同。

司法院資訊處製作；財團法人民間司法改革基金會備份。
